【裁判字號】    98,家訴,6
【裁判日期】    980211
【裁判案由】    給付扶養費
【裁判全文】
臺灣彰化地方法院民事判決               98年度家訴字第6號
原      告  乙○○
被      告  甲○○
上列當事人間請求給付扶養費用事件，本院判決如下：
    主      文
原告之訴駁回。
訴訟費用新台幣壹仟元由原告負擔。
    理      由
一、原告之訴，依其所訴之事實，在法律上顯無理由者，法院得
    不經言詞辯論，逕以判決駁回之，民事訴訟法第二百四十九
    條第二項定有明文。
二、本件原告主張：原告已入老邁之年，體力日衰，原告之妻近
    來身體欠佳，每況愈下，行動不便。原告雖領有老人年金新
    台幣（下同）9,000元，惟仍不夠支付生活費用。原告曾多
    次向兒女表示其生活費用短缺，惟兒女均無聞問，目前原告
    之妻行動不便，原告欲顧請外勞照料，苦無費用，為此原告
    請求被告應給付生活費用每個月3,000元予原告等詞，被告
    則以：原告農業有賺錢，且他把土地賣掉，還有敬老津貼，
    伊有三個兄弟姐妹，伊沒有拿任何錢，原告全部都給伊妹妹
    、弟弟。且伊農業在前兩年都遭到原告噴灑除草劑給破壞掉
    。伊是基層消防隊員。每月約65,000元，之前農業損失約二
    、三百萬元，伊還有其他貸款，每月剩下一萬多元的家庭費
    用，實在無法在支出等語資為抗辯。
三、按受扶養權利者，應否與負扶養義務者同居一家而受扶養，
    抑應彼此另居，由負扶養義務者按受扶養權利者需要之時期
    ，陸續給付生活資料或撥給一定財產由受扶養權利者自行收
    益以資扶養，係屬扶養方法之問題，依民法第一千一百二十
    條之規定，應由當事人協議定之，不能協議時，應由親屬會
    議定之。對於親屬會議之決議有不服時，始得依民法第1137
    條之規定，向法院聲訴，不得因當事人未能協議逕向法院請
    求裁判（最高法院著有26年鄂上字第401號及26年渝上字第
    259號判例參照）。是以扶養之方法，倘當事人不能協議時
    ，自應由親屬會議定之，如未經親屬會議議定，而受扶養權
    利人逕向法院請求判決給付扶養費，自應予以駁回。
四、經查，本件原告起訴主張被告甲○○係其長子，原告現因年
    老體衰，並需經常就醫診療，故請求被告按月給付扶養費用
    3,000元等語，此係屬扶養之方法，依上開規定及說明，應
    先經兩造協議定之，若不能協議時，則由親屬會議定之。惟
    被告到庭抗辯：原告農業有賺錢，且他把土地賣掉，還有敬
    老津貼，伊有三個兄弟姐妹，伊沒有拿任何錢，原告全部都
    給伊妹妹、弟弟等語（見本院98年2月5日言詞辯論筆錄），
    顯見兩造就扶養方法有所爭執且未能達成協議，而兩造既不
    能協議時，自應由親屬會議定之，惟查原告未經親屬會議議
    定即逕行提起本訴，依前揭說明，自有未合，原告之訴顯無
    保護之必要，應予駁回。
五、訴訟費用負擔之依據：民事訴訟法第七十八條。
中    華    民    國    98    年    2     月    11    日
                        臺灣彰化地方法院家事法庭
                              法  官  謝仁棠
以上正本係照原本作成。
如對本判決上訴，須於判決送達後20日之不變期間內，向本院提
出上訴狀（須附繕本）。
中    華    民    國    98    年    2     月    11    日
                              書記官  廖建興


司法院資訊處製作；財團法人民間司法改革基金會備份。
